# 已取房产证厂房，但未取得发票厂房如何转固？

提问人：nanyaoking 时间：2012-09-26 16:35:24
陈老师，有一公司厂房 07 年办理到房产证，但发票一直未能获得，现在盘点资产，股东向转固，请问是用补开发票还是固定资产盘盈哪个方案比较好，税负成本低些。

回答人：chenyiwei
帐面上是否一直在在建工程中核算，没有及时转固？如果是，则该项资产实际上是有帐务记录的，只不过使用的科目不恰当，因此不建议采用盘盈的方式。可作为前期差错更正处理，当然在法律形式上可能需要补开发票并缴纳相应税费。但会计上应当作为以前年度会计差错更正处理，并补提自达到预定可使用状态之次月算起的折旧。